【裁判字號】    99,抗,780
【裁判日期】    990713
【裁判案由】    沒入保證金
【裁判全文】
臺灣高等法院刑事裁定                   99年度抗字第780號
抗  告  人
即  受刑人  甲○○
上列抗告人即受刑人因沒入保證金案件，不服臺灣桃園地方法院
中華民國99年4 月26日裁定（99年度聲字第1309號），提起抗告
，本院裁定如下：
    主  文
抗告駁回。
    理  由
一、本件抗告意旨略以：其因竊盜案件，經遵照台灣桃園地方法
    院檢察署檢察官所諭知交現金保新台幣（下同）1 萬元後，
    停止羈押，其嗣後雖經判處罪刑確定，但其自始至終均並未
    接獲執行檢察官所發到案接受執行之傳票通知，其並非故意
    逃匿，其直到在門口看到管區警員所黏貼之字條，才知道遭
    到檢察官通緝。原法院未察，遽而裁定沒入保證金，即有違
    誤云云。
二、按具保之被告逃匿者，應命具保人繳納指定之保證金額，並
    沒入之。不繳納者，強制執行。保證金已繳納者，沒入之，
    刑事訴訟法第118條第1 項定有明文。又該項之沒入保證金
    ，以法院之裁定行之，同法第121 條第1 項亦有明定。
三、經查：
（一）台灣桃園地方法院檢察署檢察官聲請意旨略以：受刑人甲
      ○○前因犯竊盜案件，依臺灣桃園地方法院檢察署檢察官
      指定提出具保金額1 萬元後，業經釋放在案。茲因受刑人
      逃逸，依刑事訴訟法第118 條第1 項規定，應沒入具保人
      所繳納之保證金等語，此有檢察官請求沒入保證金之聲請
      狀足憑。
（二）本件受刑人甲○○因犯竊盜案件，前經臺灣桃園地方法院
      檢察署檢察官指定保證金1 萬元，由其自行於98年7 月24
      日繳納保證金額後，已將其釋放。嗣其經判處罪刑（有期
      徒刑4 月）確定在案經檢察官傳喚受刑人應於99年2 月23
      日上午9 時30分到案執行，並將上開傳票交由郵務機關送
      達至被告位於桃園縣龍潭鄉○○○村○○路594 巷11弄15
      之2 號之住所，因不獲會晤其本人，亦不能將該傳票交付
      予其有辨別能力之同居人或受僱人，乃於99年1 月28日將
      該傳票寄存於該地之警察機關即桃園縣政府警察局龍潭分
      局聖亭派出所，並分別作2 份送達通知書，其中1 份黏貼
      於被告住所門首，1 份置於該送達處所信箱，以為送達，
      此有臺灣桃園地方法院檢察署刑事保證金收據、臺灣高等
      法院被告前案紀錄表、送達證書在卷可稽（執行卷第2-4
      頁、原法院卷第3-6 頁）。是依刑事訴訟法第62條準用民
      事訴訟法民事訴訟法第138 條第1 項、第2 項之規定，上
      開傳票業經寄存送達程序於99年2 月7 日生合法送達之效
      力。詎受刑人竟未遵期到案執行，檢察官乃依法拘提之，
      亦未有所獲，原發佈臺灣桃園地方法院檢察署於99年4 月
      15 日 以98年桃檢堂執未緝字第1514號通緝書對其通緝在
      案等情（直至99年4 月29日始緝獲到案）此有拘票、拘提
      報告書、被告之個人基本資料查詢結果、及臺灣高等法院
      在監在押全國紀錄表等證在卷可稽（執行卷第5-7 頁、原
      法院卷第14頁），堪信為真實。茲因具保之受刑人業已逃
      匿，檢察官聲請沒入保證金，經核於法相符。揆諸前揭說
      明，原法院基於以上相同之認定，裁定沒入具保人所繳納
      之保證金，經核並無違誤或不當。從而，本件抗告，並無
      理由，應予駁回。
四、據上論結，應依刑事訴訟法第412條，裁定如主文。
中    華    民    國    99    年    7     月    13    日
                  刑事第九庭審判長法  官  陳貽男
                                  法  官  楊炳禎
                                  法  官  周盈文
以上正本證明與原本無異。
不得再抗告。
                                  書記官  張郁琳
中    華    民    國    99    年    7     月    13    日

司法院資訊處製作；財團法人民間司法改革基金會備份。
